【裁判字號】    98,毒抗,85
【裁判日期】    980331
【裁判案由】    聲請戒治
【裁判全文】
臺灣高等法院臺南分院刑事裁定          98年度毒抗字第85號
抗  告  人
即  被  告  甲○○
上列抗告人因違反毒品危害防制條例案件，不服臺灣臺南地方法
院98年度毒聲第56號，中華民國98年2月17日裁定（聲請案號：
臺灣臺南地方法院檢察署97年度毒偵緝字第242號、98年度聲戒
字第19號），提起抗告，本院裁定如下：
    主  文
抗告駁回。
    理  由
一、本件抗告意旨略以：抗告人已有六年至十一年未施用毒品，
    因工作受傷在家休養，而同案綽號〝信仔〞男子於此段期間
    均在抗告人家中飲酒，大約在九十七年八月至九月間，拿毒
    品至抗告人家中要其吸食，抗告人當下拒絕，但該名男子知
    道抗告人因工作受傷行動不便，改有強硬手段強迫抗告人吸
    食，在當日該名男子跟我說要去偷竊，並要求抗告人家讓其
    寄放贓物，抗告人不肯，該男子再度拿出毒品，想要誘惑抗
    告人吸食，因遭抗告人辱罵，竟腦羞成怒至警察局報案等情
    。
二、原裁定以：被告甲○○因涉嫌施用毒品，經裁定送觀察勒戒
    後，認有繼續施用毒品之傾向，並有臺灣臺南看守所附設勒
    戒所九十八年一月二十一日南所衛字第0980000640號函送之
    「有無繼續施用毒品傾向證明書」暨「有無繼續施用毒品傾
    向評估標準紀錄表」各一份附卷可稽，裁定令被告入戒治處
    所強制戒治，其期間為六個月以上，至無繼續強制戒治之必
    要為止，但最長不得逾一年之處分等語。
三、按施用毒品者，於裁定送觀察、勒戒後，有繼續施用毒品之
    傾向者，由法院裁定令入戒治處所施以強制戒治，其期間為
    一年。依前項規定為觀察、勒戒或強制戒治執行完畢釋放後
    ，五年後再犯前第十條之罪者，適用本條前二項之規定。依
    第二十條第二項強制戒治期滿，應即釋放，由檢察官為不起
    訴之處分。毒品危害防制條例第二十條第二、三項、第二十
    三條第一項分別定有明文。
四、經查：
(一)、抗告人前初犯施用毒品，經觀察勒戒後，因無繼續施用毒品
    傾向，於八十九年八月十九日執行完畢釋放，並由臺灣臺南
    地方法院檢察署檢察官於八十九年八月二十二日為不起訴處
    分確定，此後迄至本案施用毒品為止，其間未再為查獲施用
    毒品案件，有臺灣高等法院被告前案紀錄表在卷可稽。抗告
    人初犯經觀察勒戒執行完畢釋放後，五年再犯本案，仍屬「
    初犯」，合先敘明。
(二)、抗告人固稱其係因綽號「信仔」之男子強迫吸食安非他命，
    非其自願吸食云云。惟查，依抗告人於警詢筆錄所述：「與
    林明迅是朋友關係，沒有金錢及恩怨糾紛。」、「目前有吸
    食毒品習慣。我最後一次是在九十七年八月五日下午二十二
    時許在臺南縣玉井鄉○○村○○路二二六號住宅內與林明迅
    及綽號雨仔等三人吸食二級毒品安非他命。」、「我吸食二
    級毒品安非他命來源是林明迅及綽號雨仔之男子無償提供我
    吸食的。」、「是林明迅目前暫時借住在我家所以會提供二
    級毒品安非他命給我吸食。」等語（見警卷第三至五頁），
    均未提及其吸食安非他命乃他人強迫；且查依卷附之尿液送
    驗對照表及正修科技大學超微量研究科技中心九十七年八月
    二十二日檢驗報告，抗告人於九十七年八月十一日（即抗告
    人所稱被迫吸食安非他命後二日）之尿液中甲基安非他命檢
    驗結果（見警卷第五至六頁）仍高達4430ng/ml，其謂八月
    九日係遭強迫吸食，且僅有一次，即無可信，是以抗告人上
    開所辯，殊無可採。
(三)、依上，抗告人以其係遭他人強迫吸食安非他命云云，自無可
    信。從而原審裁定抗告人令入戒治處所施以強制戒治六個月
    以上，至無繼續強制戒治之必要為止，並無不當，本件抗告
    為無理由，應予駁回。
五、據上論斷，應依刑事訴訟法第四百十二條，裁定如主文。
中    華    民    國    98    年    3     月    31    日
                  刑事第三庭    審判長法  官  陳義仲
                                      法  官  蘇清水
                                      法  官  宋明中
以上正本證明與原本無異。
不得抗告。
                                      書記官  黃子起
中    華    民    國    98    年    3     月    31    日


司法院資訊處製作；財團法人民間司法改革基金會備份。
